臺灣高等法院刑事判決
110年度上訴字第1906號
上  訴  人  臺灣士林地方檢察署檢察官
被      告  高柏鈞





            謝汶聖


上列上訴人因詐欺等案件，不服臺灣士林地方法院109年度金訴
字第239號，中華民國110年3月3日第一審判決（起訴案號：臺灣
士林地方檢察署109年度偵字第4729號、109年度偵字第7634號；
移送併辦案號：臺灣桃園地方檢察署109年度偵字第9131號），
提起上訴，本院判決如下：
    主  文
原判決關於謝汶聖部分撤銷。
謝汶聖犯三人以上共同詐欺取財罪，處有期徒刑壹年壹月。
其他上訴駁回。
    事  實
一、謝汶聖於民國109年1月間加入高柏鈞、少年黃○秉、少年彭○
    翌（上開少年所涉詐欺犯行均另由臺灣新竹地方法院少年法
    庭審理）及綽號「MP」、「AM」等人所組成具有持續性、牟
    利性與結構性之詐欺集團犯罪組織（謝汶聖所涉參與犯罪組
    織部分，業由本院110年度上訴字第3312號判處罪刑確定）
    ，擔任車手提款時之現場把風工作，約定每日可獲取新臺幣
    （下同）1千元之報酬。嗣該集團內真實姓名年籍不詳之成員
    ，先以如附表一所示之手法，向王沈婷詐取其郵局、華南銀
    行帳戶之金融卡、存摺及密碼，並由高柏鈞依指示於109年1
    月6日13時57分許，前往臺中市○○區○○路000號統一超商大貿
    門市，領取王沈婷所寄送內含上開帳戶物件之包裹（此部分
    業經原審判處高柏鈞罪刑確定）。
二、謝汶聖即與高柏鈞及所屬詐欺集團之其他成員共同意圖為自
    己不法之所有，基於三人以上共同詐欺取財、以不正方法由
    自動付款設備取得他人之物及洗錢等犯意聯絡，由該詐騙集
    團其他成員在臉書網站佯登販售IPHONE手機之不實訊息，經
    張丁元瀏覽後與該集團某成員聯繫而陷於錯誤，於109年1月
    7日16時26分許，匯款15,000元至王沈婷郵局帳戶內，再由
    高柏鈞於同日16時38分許，至位於新北市○○區○○路00號之統
    一超商渡船頭門市，持王沈婷之郵局帳戶金融卡插入自動櫃
    員機並輸入向王沈婷詐得之密碼，使系統誤認高柏鈞係對該
    卡有正當權源之持有人，而交付張丁元因遭詐騙而匯入該帳
    戶內款項中之現金5千元（不含手續費，即起訴書附表三編
    號5部分），謝汶聖則於高柏鈞提款時在旁把風。高柏鈞於
    提款後旋將所領取款項上繳詐欺集團上手，即以此現金交付
    方式製造金流斷點而隱匿掩飾詐欺所得之去向。
    理  由
甲、被告謝汶聖部分：
壹、證據能力部分：
一、本判決下引具傳聞性質之各項供述證據經本院於審判期日調
    查證據時提示並告以要旨後，未據當事人於言詞辯論終結前
    就證據能力部分有所異議（見本院卷第110至114頁、第217
    至219頁），本院復查無該等證據有違背法定程序取得或顯
    不可信之外部情狀，揆諸刑事訴訟法第159條之5規定，應均
    有證據能力。
二、至本件認定事實所引用之非供述證據，並無證據證明係公務
    員違背法定程序所取得，亦查無顯不可信或不得作為證據之
    情形，且經本院於審判期日依法進行證據之調查、辯論，亦
    應有證據能力。
貳、認定犯罪事實所憑之證據及理由：　　
一、訊據謝汶聖固坦承於109年1月7日有與高柏鈞一同前往新北
    市淡水區之事實，惟矢口否認有加重詐欺、非法由自動付款
    設備取財及洗錢等犯行，辯稱：當天我只是去淡水老街逛街
    ，不是去把風，本案我沒有參與等語。
二、查高柏鈞所屬詐欺集團成員於附表一所示時間以該附表所載
    方式詐騙王沈婷，致其陷於錯誤，而依指示將如附表一「詐
    得之金融機構帳戶」欄所示帳戶之存摺、金融卡及密碼寄出
    ，由高柏鈞依黃○秉之指示，於109年1月6日13時57分許，前
    往臺中市西屯區中平路279號統一超商大貿門市，領取上開
    包裹後交付黃○秉，並因此獲得500元之報酬後，該詐欺集團
    成員復以事實欄二所示方式詐騙張丁元，使其陷於錯誤後匯
    款至王沈婷遭詐騙之郵局帳戶內，而同日謝汶聖陪同高柏鈞
    至淡水後，由高柏鈞前往前開統一超商門市持詐得之該帳戶
    金融卡插入自動櫃員機後輸入密碼，提領其中5千元等情，
    業據證人即被害人王沈婷、張丁元及同案被告高柏鈞證述在
    卷（見偵4729號卷第17至20頁、第51至54頁、第304至307頁
    、第352頁；原審卷第142至147頁；本院卷第145至147頁、
    第215至216頁），並有王沈婷所提寄貨單（代碼：Z0000000
    0000、見偵4729號卷第58頁）、LINE對話紀錄擷圖（見偵47
    29號卷第59至69頁）、高柏鈞於統一超商取簿之監視器畫面
    翻拍照片（見偵7005號卷第43至47頁）、統一超商貨態查詢
    系統（見偵7005號卷第19頁）、高柏鈞於淡水統一超商提領
    該5千元之監視器錄影畫面翻拍照片（見偵4729號卷第133頁
    ）、王沈婷郵局帳戶交易明細、張丁元郵局帳戶交易明細（
    見偵7005號卷第75頁；本院卷第133頁）附卷可稽，上開客
    觀事實且為謝汶聖所不爭執，是此部分之事實即堪認定。
三、謝汶聖雖曾辯稱其當日只是在淡水逛街，然證人即同案被告
    高柏鈞於偵查中已明確證稱謝汶聖當日至淡水是負責把風等
    語（見偵4729號卷第304頁），並稱其提款時謝汶聖在旁邊
    （見偵4729號卷第352頁），謝汶聖於109年3月3日警詢中即
    坦承當日與高柏鈞等人一同搭計程車前來淡水，「我是擔任
    把風」，高柏鈞等人進入上開統一超商時，我知道他們是進
    去提領詐欺贓款，我在超商外面把風，對方說我可以獲得1
    千元等語（見偵4719號卷第28至29頁），翌日於偵查中，謝
    汶聖並向檢察官具體供稱：109年1月7日前往淡水是高柏鈞
    他們領錢，我把風，把風報酬一天1千元。當天是微信的「A
    M」聯繫我，我當時跟「AM」說我不要做了，「AM」說他知
    道我現在在哪裡，我問他如何知道，他就把我家地址說出來
    ，「AM」說我若不做他就來，那天我就去把風，是「AM」指
    示我在指定地點等待等語（見偵4719號卷第300至302頁），
    嗣於同年4月8日偵查中，謝汶聖復再次向檢察官確認，和高
    柏鈞等人去淡水時，他們去領款，我把風等語（見偵4719號
    卷第347至348頁），謝汶聖上開所述，除與前引高柏鈞於偵
    查中所證相符外，亦與高柏鈞所證當日是「AM」指示集合此
    情一致（見偵4719號卷第17頁）。參以謝汶聖於偵查中能具
    體陳述其經「AM」聯繫後一開始推辭之過程，暨自承把風可
    獲得每日1千元報酬此情，自堪認其與高柏鈞等人專程搭計
    程車由楊梅前往淡水領款，乃是擔任把風之工作甚明。高柏
    鈞雖於原審改稱謝汶聖此次來淡水並非擔任把風云云，然此
    與其上開偵查中所述及謝汶聖於警詢、偵查中所述已然不符
    ，又高柏鈞於原審稱是其約謝汶聖去淡水逛街，亦與謝汶聖
    前於警詢中所述是由「AM」聯繫後指示集合此節相違，高柏
    鈞於原審經詰問後並確認其前於偵查中有提及「謝汶聖只有
    把風」此語，而所謂把風是指在旁邊或附近（見原審卷第14
    6至147頁），亦與謝汶聖所辯下車後大家各走各的，我不知
    道高柏鈞他們去了哪裡，我是去逛街云云不同（見原審卷第
    186頁），高柏鈞於原審所證既有諸多瑕疵，顯見其無非是
    基於朋友情誼，為應和謝汶聖於原審翻易前詞改為否認犯行
    之主張，而為之脫罪之詞，自無從憑採。
四、按共同正犯，係共同實行犯罪行為之人，在共同意思範圍內
    ，各自分擔犯罪行為之一部，相互利用他人之行為，以達其
    犯罪之目的，其成立不以全體均參與實行犯罪構成要件之行
    為為要件。又共同正犯之意思聯絡，原不以數人間直接發生
    者為限，即有間接之聯絡者，亦包括在內。如甲分別邀約乙
    、丙犯罪，雖乙、丙間彼此並無直接之聯絡，亦無礙於其為
    共同正犯之成立（最高法院77年台上字第2135號判例意旨參
    照），是以共同之行為決意不以共同正犯間均相互認識為要
    件。而電話或通訊軟體詐騙集團之犯罪型態，自籌設機房、
    收集人頭電話門號及金融機構帳戶、撥打電話或傳送訊息實
    行詐騙、自人頭帳戶提領款項、或直接自被害人處取得現金
    或財物，乃係需由多人縝密分工方能完成之犯罪，其參與實
    行各個分工之人，縱非全然認識或確知彼此參與分工細節，
    然其等對於各別係從事該等犯罪行為之一部既有所認識，且
    以共同犯罪意思為之，即應就加重詐欺取財所遂行各階段行
    為全部負責。查本案謝汶聖所屬詐欺集團成員係以事實欄二
    所示方式對被害人張丁元施以詐術，令其陷於錯誤後，依照
    集團之指示，將款項匯入該集團事先取得並掌控之帳戶內，
    再由擔任車手之高柏鈞收取持該帳戶之金融卡後提領款項再
    上繳其他詐欺集團成員，謝汶聖則在旁把風，各成員所為不
    僅均係該詐欺集團犯罪計畫之重要環節，且皆係以自己共同
    犯罪之意思，各分擔犯罪構成要件之行為或犯罪構成要件以
    外之行為，是謝汶聖與實際接觸被害人實行詐術之成員間，
    縱非全然認識或確知彼此參與分工細節，然對於其自身與該
    集團成員係各別從事所屬詐欺集團整體犯罪行為之一部有所
    認識，進而基於共同之犯罪意思而為之，並相互利用他人之
    行為，以遂行犯罪之目的，揆諸前揭說明，謝汶聖與高柏鈞
    、「AM」暨其等所屬詐欺集團其他分工成員間，就此次犯行
    有犯意聯絡及行為分擔，應論以共同正犯，就所參與犯行所
    生之全部犯罪結果共同負責。
五、綜上所述，謝汶聖上開所辯，並非可採，本案事證明確，謝
    汶聖犯行堪以認定，應依法論科。　　
參、論罪部分：
一、核謝汶聖所為，係犯刑法第339條之4第1項第2款之三人以上
    共同詐欺取財罪、同法第339條之2第1項以不正方法由自動
    付款設備取得他人之物。又上開加重詐欺罪為法定刑1年以
    上7年以下有期徒刑之罪，屬洗錢防制法第3條第1款所規定
    之特定犯罪，而本案詐欺集團成員，係以上開方式對被害人
    張丁元施以詐術，令其陷於錯誤後，依照集團之指示，將款
    項匯入該集團事先取得之王沈婷郵局帳戶內，依該帳戶之交
    易明細資料等金流紀錄可對應找出張丁元所匯入之款項，即
    可特定該等款項屬於本案詐欺之特定犯罪所得，謝汶聖再與
    高柏鈞配合，由高柏鈞依指示提領款項後層層轉交上手，而
    無法知悉實際取得款項之人，客觀上顯已製造金流斷點，使
    該詐欺集團得以藉此掩飾該等詐欺犯罪所得之去向，是謝汶
    聖所為自非僅係為詐欺集團取得犯罪所得，並係兼為洗錢防
    制法第2條第2款之洗錢行為，亦應論以同法第14條第1項之
    一般洗錢罪。
二、謝汶聖與高柏鈞暨其等所屬詐欺集團其他分工成員間，就上
    開加重詐欺、非法由自動付款設備取款及洗錢犯行有犯意聯
    絡及行為分擔，應論以共同正犯，就所參與犯行所生之全部
    犯罪結果共同負責。
三、謝汶聖所犯上開加重詐欺、非法由自動付款設備取款及一般
    洗錢等罪間，屬一行為觸犯數罪名之想像競合犯，應依刑法
    第55條前段之規定，從一重依刑法第339條之4第1項第2款之
    三人以上共同詐欺取財罪處斷。
四、本案謝汶聖所屬詐欺集團雖係透過網際網路施行詐術，然本
    院衡諸現今詐騙方法多樣，謝汶聖既僅係依上層指示擔任車
    手提領款項時之把風工作，處於聽命行事之下層分工地位，
    未曾與被害人接觸，未必能知悉確切之詐騙手段，復無其他
    證據可資佐證，即難認謝汶聖所為亦構成以網際網路對公眾
    散布之加重詐欺取財罪態樣。
五、公訴意旨雖認謝汶聖上開所為，亦涉犯洗錢防制法第15條第
    1項第2款之洗錢罪嫌，惟按洗錢防制法第15條之特殊洗錢罪
    ，係在無法證明前置犯罪之特定不法所得，而未能依第14條
    之一般洗錢罪論處時，始予適用。倘能證明人頭帳戶內之資
    金係前置之特定犯罪所得，即應逕以一般洗錢罪論處，自無
    適用特殊洗錢罪之餘地。查本案謝汶聖所涉及者為詐欺集團
    成員係詐騙張丁元將款項匯入王沈婷郵局帳戶內，乃屬有前
    置詐欺犯罪之洗錢行為，依前述說明，自應構成洗錢防制法
    第14條第1項之罪，起訴書認亦構成同法第15條第1項之罪，
    容有未恰，惟此部分成立犯罪，公訴意旨認與前揭經本院論
    罪部分有想像競合之裁判上一罪關係，本院爰就此部分不另
    為無罪之諭知。
六、按犯洗錢防制法第14條之罪，在偵查或審判中自白者，減輕
    其刑，洗錢防制法第16條第2項定有明文。復按想像競合犯
    係一行為觸犯數罪名，行為人犯罪行為侵害數法益皆成立犯
    罪，僅因法律規定從一重處斷科刑，而成為科刑一罪而已，
    自應對行為人所犯各罪均予適度評價，始能對法益之侵害為
    正當之維護。因此法院於決定想像競合犯之處斷刑時，雖以
    其中最重罪名之法定刑作為裁量之準據，惟具體形成宣告刑
    時，亦應將輕罪之刑罰合併評價。基此，除非輕罪中最輕本
    刑有較重於重罪之最輕本刑，而應適用刑法第55條但書規定
    重罪科刑之封鎖作用，須以輕罪之最輕本刑形成處斷刑之情
    形以外，則輕罪之減輕其刑事由若未形成處斷刑之外部性界
    限，自得將之移入刑法第57條或第59條之科刑審酌事項內，
    列為是否酌量從輕量刑之考量因子。是法院倘依刑法第57條
    規定裁量宣告刑輕重時，一併具體審酌輕罪部分之量刑事由
    ，應認其評價即已完足，尚無過度評價或評價不足之偏失（
    最高法院109年度台上字第3936號判決意旨參照）。謝汶聖
    於警詢、偵查中業已坦承於高柏鈞提領款項時擔任把風工作
    ，應認其就所犯洗錢防制法第14條第1項之一般洗錢罪已為
    自白，揆諸前揭說明，即應依洗錢防制法第16條第2項之規
    定減輕其刑，並由本院依刑法第57條量刑時一併衡酌此減輕
    其刑事由，併此敘明。
肆、撤銷原判決關於謝汶聖部分之理由及科刑審酌事項：
一、本案謝汶聖所為應構成上開加重詐欺、非法由自動付款設備
    取款及一般洗錢等罪，業經本院論述如前，原審未察，遽為
    謝汶聖無罪之諭知，尚有違誤，檢察官執此上訴，為有理由
    ，即應由本院就原判決關於謝汶聖部分予以撤銷改判。
二、本院爰以行為人之責任為基礎，審酌謝汶聖正值青年，不思
    以正當管道賺取財物，明知詐騙集團對社會危害甚鉅，竟為
    貪圖報酬而犯本案，其與共犯所為造成無辜民眾受騙而受有
    金錢損失，且亦因謝汶聖所為掩飾犯罪所得之去向，致使執
    法人員難以追查其他正犯之真實身分，兼衡謝汶聖本案所涉
    提領金額僅為5千元，被害人所受損害程度非重，謝汶聖於
    偵查中坦承犯行（此同為符合輕罪洗錢罪部分依洗錢防制法
    第16條第2項自白減刑之事由），然於法院審理時改口否認
    犯行，致犯後態度部分無從為對其較有利之酌量，迄亦未與
    被害人達成和解或賠償損失，其犯罪之動機、目的在於貪圖
    不法利益、犯罪手段，暨被告為本詐欺集團犯行前尚無前科
    之素行（見卷附被告前案紀錄表），犯案時未滿20歲，尚屬
    年少識淺，高中肄業之教育程度，目前受僱從事餐飲業，與
    母親同住之家庭生活經濟狀況（見本院卷第214頁）等一切
    情狀，量處如主文第2項所示之刑。
三、本案高柏鈞所提領之款項謝汶聖並未經手，非其所實際獲取
    或具有共同處分權限，其亦稱並未實際領得把風之報酬，復
    無證據證明謝汶聖有實際分得犯罪所得，即無從依刑法第38
    條之1第1項、第3項規定宣告沒收、追徵。又高柏鈞所提領
    之款項已轉交上手，非謝汶聖所有或在其實際掌控中，不具
    所有權及事實上管領權，亦無從依洗錢防制法第18條規定諭
    知沒收，併此敘明。
乙、被告高柏鈞部分：　　
壹、上訴範圍：高柏鈞被訴如附表一、附表二所示部分經原審判
    處罪刑後，高柏鈞於本院撤回全部上訴（見本院卷第109頁
    及第117頁之撤回上訴狀），檢察官則僅就起訴書附表三編
    號5即如事實欄二所載，高柏鈞於109年1月7日16時38分許，
    在位於新北市○○區○○路00號之統一超商渡船頭門市，持王沈
    婷之郵局帳戶金融卡領取該帳戶內現金5千元（含手續費為5
    ,005元）部分提起上訴（見本院卷第109頁），是原判決就
    高柏鈞關於附表一、附表二部分所判處罪刑即已確定，不在
    本院上訴審理範圍，本院就高柏鈞部分所審理者僅為前開起
    訴書附表三編號5部分，合先敘明。
貳、駁回此部分上訴之理由
一、原判決雖認高柏鈞就起訴書附表三編號5部分，固有前往上
    開淡水地區之統一超商渡船頭門市自動櫃員機領5千元（不
    含手續費），「惟觀諸告訴人王沈婷前開郵局交易明細內容
    可知，在被告高柏鈞提領上開款項10分鐘之前，於同日16時
    26分許有一筆15,000元之款項匯入，而該筆款項均非附表二
    所示之被害人所匯，而在上開款項匯入之前，附表二編號一
    至三所示之被害人匯入之款項均遭被告高柏鈞提領一空，此
    觀之上開郵局交易明細即明。而上開15,000元係何人所匯，
    匯入原因為何，是否屬其他被害人遭詐欺之款項，均有未明
    ，此部分應待檢察官另行偵查後再為適法之處理；暨參以加
    重詐欺取財罪係侵害個人財產法益之犯罪，其罪數計算，依
    一般社會通念，應以被害人數、被害次數之多寡，決定其犯
    罪之罪數，已如前述，則被告高柏鈞前述提領5,000元部分
    ，既然不屬於附表二所示被害人之款項，即非附表二所示之
    犯罪事實所能涵攝，應屬檢察官不察之誤載，非屬本案起訴
    範圍，本院自無從併予審究，特此敘明。」（原判決理由欄
    貳、二、㈤、⑶，見原判決第10至11頁），然檢察官就此起訴
    書附表三編號5部分，除起訴加重詐欺取財罪外，並同時起
    訴刑法第339條之2第1項以不正方法由自動付款設備取得他
    人之物罪、洗錢防制法第14條第1項之一般洗錢罪及同法第1
    5條第1項第2款之特殊洗錢罪，此三罪均涉及高柏鈞此部分
    持所詐得王沈婷金融卡至自動櫃員機提領款項5千元之行為
    ，自應屬起訴範圍內。況檢察官係以高柏鈞與謝汶聖就上開
    部分為共同正犯一併起訴，原審就此部分判處謝汶聖無罪，
    顯已認屬起訴範圍內方為裁判，然就高柏鈞卻認此部分非屬
    起訴範圍，實亦有矛盾。再者，原審若認此部分所載之犯罪
    事實不明，應依刑事訴訟法第273條第6項規定，以裁定定期
    命檢察官補正，逾期未為補正，可認其此部分起訴之程式違
    背規定，而依同法第303條第1款規定諭知不受理判決，不能
    因此即認該部分並非在起訴範圍內，從而原判決認此部分（
    起訴書附表三編號5）非屬起訴範圍而未予裁判，顯有已受
    請求事項未予判決之違法。
二、惟原判決雖有上開違誤，且為檢察官上訴意旨所指摘，但原
    判決就高柏鈞此部分既未裁判，即仍繫屬於原審法院，應由
    原審法院就此部分補充判決，上訴意旨認原判決此部分有誤
    應予撤銷（見本院卷第27頁上訴書第二點），尚有誤會，其
    此部分之上訴為無理由，即應予駁回。
據上論斷，應依刑事訴訟法第368條、第369條第1項、第364條、
第299條第1項前段，洗錢防制法第14條第1項，刑法第11條、第2
8條、第339條之2第1項、第339條之4第1項第2款、第55條，判決
如主文。
本案經檢察官蔡顯鑫到庭執行職務。
中　　華　　民　　國　　111 　年　　4 　　月　　21　　日
                  刑事第二十庭  審判長法　官  王復生
                                      法　官  蕭世昌
                                      法　官  張紹省
以上正本證明與原本無異。
如不服本判決，應於收受送達後20日內向本院提出上訴書狀，其
未敘述上訴之理由者並得於提起上訴後20日內向本院補提理由書
（均須按他造當事人之人數附繕本）「切勿逕送上級法院」。
                                      書記官  莫佳樺
中　　華　　民　　國　　111 　年　　4 　　月　　21　　日
附錄：本案論罪科刑法條全文
刑法第339條之2第1項
意圖為自己或第三人不法之所有，以不正方法由自動付款設備取
得他人之物者，處3 年以下有期徒刑、拘役或30萬元以下罰金。

刑法第339條之4
犯第339 條詐欺罪而有下列情形之一者，處1 年以上7 年以下有
期徒刑，得併科1 百萬元以下罰金：
一、冒用政府機關或公務員名義犯之。
二、三人以上共同犯之。
三、以廣播電視、電子通訊、網際網路或其他媒體等傳播工具，
對公眾散布而犯之。
前項之未遂犯罰之。

洗錢防制法第14條
有第二條各款所列洗錢行為者，處7 年以下有期徒刑，併科新臺
幣5 百萬元以下罰金。
前項之未遂犯罰之。
前二項情形，不得科以超過其特定犯罪所定最重本刑之刑。

附表一：
編號 被害人 詐  騙  時  間  與  方  式 詐得之金融機構帳戶   原判決主文  1 王沈婷 詐欺集團不詳成員於109 年1月4 日18時54分許錢某時許，在網路刊登申辦貸款之不實訊息，王沈婷經由友人之告知得知上開訊息，遂與之聯繫，詐欺集團向王沈婷佯稱：可提供借款10萬元，惟其需提供銀行帳戶存摺2 本、提款卡及密碼等資料以供匯款云云，使王沈婷陷於錯誤，而依指示，於109 年1 月4 日19時52分許，在雲林縣○○鄉○○路000 號統一超商水林門市，將其所申辦如右欄帳戶之存摺、金融卡及密碼，寄送予真實姓名年籍不詳、自稱「張* 智」之人。 中華郵政公司水林郵局帳號00000000000000號帳戶、華南商業銀行帳號虎尾分行000000000000號帳戶 高柏鈞犯三人以上共同詐欺取財罪，處有期徒刑壹年壹月。 

附表二：（依照匯款時序編列、幣別：新臺幣，下均同）
編號 被害人 詐  騙  時  間  與  方  式 匯款時間與金額 匯入之帳戶 提領時間與金額 提領之地點 原判決主文  1 李雅玲(提告） 詐欺集團於109 年1 月6 日22時2 分前某時許，在臉書網站佯登販售IPHONE手機之不實訊息，經李雅玲瀏覽後與該集團某成員聯繫，致李雅玲陷於錯誤而匯款（即起訴書附表二編號3 ）。 於同年月7 日11時34分許，匯款19,000元。 王沈婷所有之水林郵局帳號：00000000000000號帳戶 同日13時46分、48分許，分別提領2 萬元（不含手續費，下均同）、2 萬元、4千元（即起訴書附表三編號1至3） 桃園市○○區○○○路0 段000 號全家便利商店金立門市 高柏鈞犯三人以上共同詐欺取財罪，處有期徒刑壹年貳月。  2 李菘國（提告） 詐欺集團於109 年1 月7 日10時前某時許，在旋轉拍賣網站刊登販售IPHONE手機之不實訊息，李菘國瀏覽後與該集團某成員聯繫，致李菘國陷於錯誤而匯款（即起訴書附表二編號1 ）。 於同日11時57分許，匯款15,000元。    高柏鈞犯三人以上共同詐欺取財罪，處有期徒刑壹年貳月。  3 高偉誠（提告） 詐欺集團於109 年1 月7 日13時前某時許，在網站刊登販售單眼相機之不實訊息，高偉誠瀏覽後與該集團某成員聯繫，致其陷於錯誤而匯款（即起訴書附表二編號6 ）。 於同日14時6分許，匯款15,000元。  同日14時17分許，提領15,000元（即起訴書附表三編號4） 桃園市○○區○○路0段000 號統一超商政群門市 高柏鈞犯三人以上共同詐欺取財罪，處有期徒刑壹年貳月。  4 郭子靖（提告） 詐欺集團於109 年1 月7 日12時前某時許，在旋轉拍賣網站刊登販售IPHONE手機之不實訊息，郭子靖瀏覽後與該集團某成員聯繫，其因此陷於錯誤而匯款（即起訴書附表二編號4）。 於同日17時37分許，匯款23,000元。  於同日17時39分、40分許，分別提領2 萬元、16,000元（即起訴書附表三編號6、7） 桃園市○○區○○村○○0 ○0 號統一超商內海門市 高柏鈞犯三人以上共同詐欺取財罪，處有期徒刑壹年貳月。  5 龍世哲（提告） 詐欺集團於109 年1 月7 日16時50分前某時許，在臉書網站刊登販售IPHONE手機之不實訊息，龍世哲瀏覽後與該集團某成員聯繫，致其陷於錯誤而匯款（即起訴書附表二編號2 ）。 於同日18時2分許，匯款17,000元。  彭○翌於同日18時21分許，提領17,000元 新竹縣竹北市長青路統一超商門市 高柏鈞犯三人以上共同詐欺取財罪，處有期徒刑壹年貳月。  6 林子祺 詐欺集團於109 年1 月7 日18時25分前某時許，在旋轉拍賣網站刊登販售IPHONE手機之不實訊息，林子祺瀏覽後與該集團某成員聯繫，致其陷於錯誤而匯款（即起訴書附表二編號5 ）。 於同日20時33分許，匯款18,000元。  於同日20時45分、46分許，分別提領17,000元、1,000 元（即起訴書附表三編號 8、9） 桃園市○○區○○路0段000 巷0號統一超商高尚門市 高柏鈞犯三人以上共同詐欺取財罪，處有期徒刑壹年貳月。  7 林惠娥 詐欺集團成員於109 年1 月7日21時31分前某時，在臉書網站刊登販售IPHONE手機之不實訊息，林惠娥瀏覽後與該集團某成員聯繫，致其陷於錯誤而匯款。（即起訴書附表二編號7 ） 於同日21時31分許，匯款17,000元。  同日21時56分許，提領5 千元（即起訴書附表三編號10） 桃園市○○區○○路00號光華郵局 高柏鈞犯三人以上共同詐欺取財罪，處有期徒刑壹年貳月。